臺灣新竹地方法院刑事宣示判決筆錄    100年度審易字第558號
公  訴  人  臺灣新竹地方法院檢察署檢察官
被      告  鄒振祥
指定辯護人  本院公設辯護人周凱珍
上列被告因違反毒品危害防制條例案件，經檢察官提起公訴（10
0 年度毒偵字第246 號、第469 號、第591 號）後，聲請本院改
依協商程序而為判決，於中華民國100 年8 月19日下午4 時在本
院刑事第十一法庭宣示判決，出席職員如下：
                                          法  官  邱忠義
                                          書記官  劉依緹
                                          通  譯  邱立杰
法官起立朗讀判決主文、犯罪事實要旨、處罰條文，及告以上訴
限制、期間並提出上訴狀之法院，且諭知記載其內容：
一、主  文：
    鄒振祥施用第二級毒品，累犯，處有期徒刑柒月。又施用第
    二級毒品，累犯，處有期徒刑捌月；扣案之安非他命吸食器
    壹組，沒收之。應執行有期徒刑壹年壹月。扣案之安非他命
    吸食器壹組，沒收之。
二、犯罪事實要旨：
（一）鄒振祥前曾於民國96年間，因違反毒品危害防制條例案
      件，經本院以97年度訴字第13號判決分判處有期徒刑8 月
      、8 月，應執行有期徒刑1 年2 月確定；又於97年間，
      因違反毒品危害防制條例案件，經本院以97年度竹東簡字
      第150 號判決判處有期徒刑6 月確定。上開2 案嗣經本院
      以97年度聲字第979 號裁定定應執行有期徒刑1 年7 月確
      定，於98年7 月24日縮短刑期假釋付保護管束出監，而於
      98年10月2 日保護管束期滿，未經撤銷視為執行完畢。
（二）鄒振祥前曾於88年間，因施用第二級毒品案件，經本院
      以88年度毒聲字第394 號裁定送觀察、勒戒，於88年3 月
      7 日入所，因認無繼續施用毒品傾向，於88年3 月24日執
      行完畢釋放出所，並經臺灣新竹地方法院檢察署檢察官以
      88年度偵字第2292號為不起訴處分確定；又於88年間，
      因施用第二級毒品案件，經本院以88年度毒聲字第2678號
      裁定送觀察、勒戒，於89年1 月10日入所，因認有繼續施
      用毒品傾向，再經本院以89年度毒聲字第383 號裁定令入
      戒治處所施以強制戒治，嗣其戒治成效經評定為合格，認
      無繼續戒治之必要，復經本院以89年度毒聲字第1649號裁
      定停止戒治，所餘戒治期間付保護管束，並於89年8 月4
      日停止其處分出所，其保護管束期間於90年2 月9 日屆滿
      ，未經撤銷保護管束，而視為強制戒治執行完畢；刑責部
      分，則經本院以89年度竹東簡字第19號判決判處有期徒刑
      4 月確定，嗣經本院以90年度聲字第396 號裁定免除刑之
      執行確定；又於91年間，因施用第二級毒品案件，經本
      院以91年度毒聲字第379 號裁定令入戒治處所施以強制戒
      治，復提起抗告，經臺灣高等法院以91年度毒抗字第290
      號裁定駁回抗告，於92年6 月25日戒治期滿執行完畢；刑
      責部分，則經本院以91年度易第374 號判決判處有期徒刑
      10月確定；另於96年間，因施用第一、二級毒品案件，
      經本院以97年度訴字第13號判決分別判處有期徒刑8 月、
      8 月，應執行有期徒刑1 年2 月確定；另於97年間，因
      施用第二級毒品案件，經本院以97年度竹東簡字第150 號
      判決判處有期徒刑6 月確定；再於99年間，因施用第二
      級毒品案件，經本院以99年度審易字第772 號判決判處有
      期徒刑7 月確定。
（三）詎鄒振祥仍不知悔改，於前開強制戒治處分執行完畢釋放
      後，「5 年內再犯」施用毒品案件，並經法院判處罪刑確
      定後，(1)復基於施用第二級毒品甲基安非他命之犯意，於
      99年10月31日中午12時許，在新竹縣竹東鎮○里鄉○○路
      ○段161 巷15號住處，以將甲基安非他命置於玻璃球內點
      火燒烤，吸食其煙霧之方式，施用第二級毒品甲基安非他
      命1 次。嗣於99年11月1 日（起訴書誤載為100 年11月1
      日）上午11時40分許，在上址，因其另涉嫌違反毒品危害
      防制條例案件，為警持檢察官核發之拘票拘提到案說明，
      復經警採集其尿液送驗，結果呈安非他命、甲基安非他命
      陽性反應，始悉上情；(2)另基於施用第二級毒品甲基安非
      他命之犯意，於100 年1 月30日下午5 時許，在新竹縣竹
      東鎮○○里○○○路37之3 號4 樓居所，以同上方式，施
      用第二級毒品甲基安非他命1 次。嗣於同日晚上8 時50分
      許，在上址，為警持檢察官核發之拘票拘提到案執行其所
      涉贓物罪之徒刑，並扣得其所有吸食器1 組，復經警採集
      其尿液送驗，結果呈安非他命、甲基安非他命陽性反應，
      始悉上情。
（四）案經新竹縣政府警察局竹東分局報告臺灣新竹地方法院檢
      察署檢察官偵查起訴。
三、處罰條文：
    毒品危害防制條例第10條第2 項，刑法第11條前段、第47條
    第1 項、第51條第5 款、第38條第1 項第2 款。
四、協商判決除有刑事訴訟法第455 條之4 第1 項第1 款於本訊
    問程序終結前，被告撤銷協商合意或檢察官撤回協商聲請者
    ；第2 款被告協商之意思非出於自由意志者；第4 款被告所
    犯之罪非第455 條之2 第1 項所定得以協商判決者；第6 款
    被告有其他較重之裁判上一罪之犯罪事實者；第7 款法院認
    應諭知免刑或免訴、不受理者情形之一，及違反同條第2 項
    「法院應於協商合意範圍內為判決；法院為協商判決所科之
    刑，以宣告緩刑或2 年以下有期徒刑、拘役或罰金為限」之
    規定者外，檢察官與被告均不得上訴。
五、如有前項得上訴之情形，得自收受宣示判決筆錄送達之日起
    10日內，向本院提出上訴書狀，上訴於第二審法院。
中    華    民    國   100    年    8     月    19    日
                  刑事第九庭書  記  官   劉依緹
                            法      官   邱忠義
以上筆錄正本係照原本作成。
中    華    民    國   100    年    8     月    19    日
                            書  記  官   劉依緹
附錄本案處罰實體法條全文：
毒品危害防制條例第10條第2 項：
施用第二級毒品者，處3 年以下有期徒刑。